臺灣高等法院高雄分院刑事裁定　　　　　100年度抗字第305號
抗　告　人
即 受刑 人　曾明道
上列抗告人因聲請定其應執行刑案件，不服臺灣高雄地方法院中
華民國100 年11月29日裁定（100 年度聲字第5512號），提起抗
告，本院裁定如下：
    主  文
抗告駁回。
    理  由
一、本件抗告意旨略以：抗告人就關於附表編號1 所示之懲治走
    私條例案件，被判處有期徒刑4 月確定，當初因檢察官未盡
    舉證責任，證據不足，而經臺灣高雄地方法院以98年度訴字
    第99號裁定「公訴駁回」，可證抗告人後來被判有期徒刑4
    月，確多含冤之處。後來被告上開走私案件之「海瓜子」因
    係屬易腐壞之物品，被告皆變賣為金錢便於保管，如要求抗
    告人保管該易腐海產實物而不作任何處置亦係強人所難。且
    抗告人乃係漁民而識字不多，一時不察未能注意警方有命抗
    告人保管之命令，且抗告人出賣「海瓜子」時，承辦之海巡
    署警員亦未曾制止，抗告人因而與其他漁船皆同而將查扣之
    「海瓜子」變賣為金錢，惟竟僅被告1 人遭法院以附表編號
    2 案件判處有期徒刑4 月確定，似失公允。抗告人多病叢生
    ，諸如「冠狀動脈血管疾病、糖尿病、血脂症」、「食道表
    淺性潰瘍、胃表淺性潰瘍、胃發炎」、「兩眼白內障併乾眼
    症」等疾病，身體狀況不佳，是否能服完八月徒刑，已有問
    題。是謹請准予撤銷原裁定，改定應執行刑為6 個月，俾抗
    告人將來於服完現執行之8 個月刑期後，得依刑法第41條第
    1 項規定准予易科罰金，而免死於監所，爰依法提起抗告云
    云。
二、原審以：(一)聲請意旨略以：受刑人曾明道因犯妨害公務、懲
    治走私條例等罪，先後判決如附表所載之刑，爰依刑事訴訟
    法第477 條第1 項及刑法第53條、第51條第5 款規定，聲請
    定其應執行之刑。(二)按2 裁判以上所宣告之數罪，均裁判確
    定前所犯者，應依刑法第51條之規定，定其應執行之刑；刑
    法第53條定有明文。查，本件受刑人因妨害公務等2 罪，先
    後經判處如附表所示之刑，且於如附表所示之日期分別確定
    等情，有臺灣高等法院被告前案紀錄表1 份及相關刑事判決
    書（本院100 年度簡字第3442號、最高法院99年度台上字第
    6700號、臺灣高等法院高雄分院99年度上訴字第811 號）在
    卷可稽。經核聲請人之聲請為正當，爰定應執行刑為有期徒
    刑7 月等情。
三、本院查：
  (一)抗告人所犯如附表編號1 、2 所示之刑，已經最高法院及原
    審法院分別判決確定，有臺灣高等法院被告前案紀錄表附卷
    可稽，而本案係就已經判決確定之案件定其應執行刑，不涉
    及被告是否犯罪之實體問題。被告否認犯罪，應在其所涉犯
    各該案件審理中爭執抗辯，茲既經判決確定，對於各該案件
    如仍有爭執，係聲請再審或提起非常上訴之問題，尚不得在
    本件定應執行刑案件中予以爭執、否認犯罪。
  (二)按數罪併罰，分別宣告其罪之刑，依下列各款定其應執行：
    五宣告多數有期徒刑者，於各刑中之最長期以上，各刑合併
    之刑期以下，定其刑期。但不得逾30年，刑法第51條第5 款
    定有明文。本件原審定其應執行刑為有期徒刑7 月，係在各
    刑中之最長期4 月以上，各刑合併之刑期8 月以下，核屬正
    確而恰當。抗告人請求改定應執行刑為有期徒刑6 個月，並
    無理由。
  (三)至抗告人所稱多病叢生，諸如「冠狀動脈血管疾病、糖尿病
    、血脂症」、「食道表淺性潰瘍、胃表淺性潰瘍、胃發炎」
    、「兩眼白內障併乾眼症」等疾病，身體狀況不佳，不適合
    執行一節，係執行機關於執行時應注意受刑人身體之事項，
    與定應執行刑無關，尚難因此認原審定應執行刑刑度過高。
    綜上所述，本件抗告，並無理由，應予駁回。
據上論結，應依刑事訴訟法第412 條，裁定如主文。
中    華    民    國   100    年    12    月    29    日
                刑事第五庭    審判長法  官  曾永宗
                                    法  官  鍾宗霖
                                    法  官  任森銓
以上正本證明與原本無異。
如不服本裁定應於送達後5 日內向本院提出抗告狀。
中    華    民    國   100    年    12    月    29    日
                                    書記官  呂素珍